【裁判字號】    96,訴,3581
【裁判日期】    970331
【裁判案由】    收回被徵收土地
【裁判全文】
臺北高等行政法院裁定
                                     96年度訴字第03581號
原      告  丙○○
            庚○○
            壬○
            Ｇ○○○謝有財之.
            ｄ○○
            ｇ○○
原告兼上6 人
共      同
訴訟代理人  甲○○
            癸○○
原      告  乙○
            丁○
            戊○○
            己○○
            辛○○
            子○○
            丑○○
            寅○○
            卯○○
            辰○○○
            巳○○
            午○○
            未○○
            申○○
            酉○○
            戌○○
            亥○○
            天○○
            地○○○
            宇○○
            宙○○
            玄○○
            黃○○
            Ａ○
            Ｂ○○
            Ｃ○○
            Ｄ○○
            Ｅ○○
            Ｆ○○
            Ｈ○○
            Ｉ○○
            Ｊ○○
            Ｋ○○
            Ｌ○○
            Ｍ○○
            Ｎ○
            Ｏ○○
            Ｐ○○
            Ｑ○○
            Ｒ○○○
            Ｓ○○
            Ｔ○○
            Ｕ○○
            Ｖ○○
            Ｗ○○
            Ｘ○○
            Ｙ○○
            Ｚ○○○
            ａ○○
            ｂ○○
            ｃ○○
            ｅ○
            ｆ○○
            ｈ○
            ｉ○○
            ｊ○○
            ｋ○○
            ｌ○○
            ｍ○○
            ｎ○○
            ｏ○○
            ｐ○○
            ｑ○○
            ｒ○○
            ｓ○○
            ｔ○○
            ｕ○○
            ｖ○○
            ｗ○○
            ｘ○○
            ｙ○○
            ｚ○○
            甲甲○
            甲乙○
            甲丙○
被      告  桃園縣政府
代  表  人  甲丁○（縣長）
上列當事人間因有關收回被徵收土地事件，原告不服行政院中華
民國96年9 月5 日院臺訴字第0960107721號訴願決定，提起行政
訴訟，本院裁定如下：
    主  文
原告之訴駁回。
訴訟費用由原告負擔。
    理  由
壹、原告ｗ○○部分：
一、按「原告之訴，有左列各款情形之一者，行政法院應以裁定
    駁回之。但其情形可以補正者，審判長應定期間先命補正：
    一．．．十、起訴不合程式或不備其他要件者。」行政訴訟
    法第107 條第1 項第10款定有明文。復按同法第105 條第1
    項，起訴應以訴狀表明當事人、起訴之聲明、訴訟標的及其
    原因事實；因此，如未表明前揭事項，經審判長定期間命補
    正，逾期未補正者，應認其起訴不合程式，以裁定駁回之。
二、本件原告不服內政部訴願決定提起行政訴訟，核其訴狀未依
    行政訴訟法第58條規定由原告ｗ○○簽名或蓋章，且原告96
    年10月23日及96年11月12日向本院提出之起訴狀及陳報狀中
    所載之姓名與簽章陳阿「妍」並不相符，經本院審判長於民
    國（下同）96年11月13日以96年度訴字第3581號裁定命其依
    法於該裁定送達之日起7 日內補正，並已於96年11月22日送
    達原告ｗ○○收受，有送達證書可稽，原告ｗ○○迄未補正
    ，其起訴程式即屬於法不合，應予駁回。
貳、其餘原告部分：
（一）按「原告之訴，有左列各款情形之一者，行政法院應以裁
      定駁回之。但其情形可以補正者，審判長應定期間先命補
      正：．．．7 、當事人就已起訴之事件，於訴訟繫屬中更
      行起訴者。」為行政訴訟法第107 條第1 項第7 款所明文
      規定。
（二）緣需用土地人桃園縣龜山鄉公所（下稱龜山鄉公所）為辦
      理林口特定區都市計畫外13－30Ｍ道路工程（下稱桃外13
      －30Ｍ道路工程），需用桃園縣龜山鄉○路○段大埔小段
      3014地號等507 筆土地，面積8 ．7697公頃，乃檢具相關
      資料由桃園縣政府報經臺灣省政府於民國（下同）80年5
      月13日以80府地二字第62701 號函核准徵收，及一併徵收
      系爭土地地上物，並經內政部80年5 月17日台（80）內地
      字第929054號函備查，交由桃園縣政府以80年5 月14日80
      府地重字第86024 號公告及函知各所有權人。嗣原告以桃
      外13－30Ｍ道路工程所徵收土地未依核定計畫使用，且超
      過時限，依行為時土地法第219 條規定，申請照徵收價額
      收回，被告乃以92年1 月28日函請原告就其請求依規定補
      正後，以92年5 月13日府地用字第0920103148號擬具不同
      意發還被徵收土地之意見報請內政部審核。內政部以92年
      5 月23日台內地字第0920007885號函核復略以「請依前揭
      民法（第1148條前段及第828 條）相關規定查明補正後再
      憑辦理。」後，被告即函請原告補正後再層報內政部審查
      。
（三）嗣原告於92年8 月27日委由原告之一甲○○向被告陳情，
      主張被告桃園縣政府就南崁溪原流經桃園縣龜山鄉工五自
      辦市地重劃區部分，違法核准將該段河道崁入桃外30米道
      路下方形成兩條小暗溝，而將原有天然河道填平佔為他用
      ，請求回復原天然露天河道，經被告桃園縣政府以92年9
      月15日府地重字第0920198463號函復原告，所請礙難辦理
      ，並請原告就其聲請收回土地一案，依該府發還被徵收土
      地之意見報請內政部審核。內政部以92年9 月5 日台府地
      權字第0920198461 號 函辦理（補正），原告不服，提起
      訴願，遭決定不予受理，提起行政訴訟，經本院93年度訴
      字第2350號判決駁回，目前繫屬於最高行政法院中。嗣原
      告復就被告桃園縣政府92年9 月15日府地重字第09201984
      63號提起訴願，遭決定不予受理，遂提起本件行政訴訟。
（四）經查本件其餘原告等聲明為：１、原訴願決定及行政處分
      （被告92年9 月15日府地重字第0920198463號函）廢棄。
      ２、被告應將徵收之土地歸還原告甲○○等8 人，原告等
      應將所領徵收價額歸還被告（如附表一）；若無法判決歸
      還土地時，應依使用時之價額補償原告甲○○等8 人。３
      、被告應補償原告等75人之價額（如附表二），並自起訴
      狀繕本送達翌日起至清償日止按年息百分之五計算利息，
      而本院93年訴字第2350號案件原告等81人之聲明為：１、
      原訴願決定、復查決定及原處分（按：指被告92年9 月15
      日府地重字第0920198463號函）均撤銷。２、被告桃園縣
      政府（按本件被告只有內政部）應‧‧‧３、被告內政部
      應於原告等9 人所領徵收價額歸還被告後，將徵收之土地
      歸還原告甲○○等9 人；若無法判決歸還土地時，應依使
      用時之價額補償原告甲○○等9 人。４、被告應補償原告
      壬○等72人如起訴狀附表所示之價額，並自起訴狀繕本送
      達翌日起至清償日止按年息百分之五計算利息。且據原告
      陳稱就其等申請收回土地事件，內政部仍未作成准否之行
      政處分，可知二者判決訴訟標的係屬同一，本院93年訴字
      第2350號案件並已於95年9 月12日判決，目前上訴最高行
      政法院中，原告等本次就已繫屬中之同一事件復提起行政
      訴訟，依首開說明，其起訴難謂合法，應予駁回。
（五）至本院93年度訴字第2350號案件之原告（共81人），其原
      告與本件原告有如下之不同：１、陳阿城、吳林月英二人
      非本件訴訟之原告，２、原告謝有財於本案件中改由繼承
      人Ｇ○○○擔任原告，３、本件多出Ｒ○○○、Ｓ○○、
      Ｔ○○、Ｕ○○四人（均羅阿興繼承人）為原告。其餘二
      者原告均屬相同，惟Ｑ○○（本院93年度訴字第2350號羅
      阿興繼承人中僅Ｑ○○一人為原告）、Ｒ○○○、Ｓ○○
      、Ｔ○○、Ｕ○○五人均係羅阿興之繼承人等情，有戶籍
      謄本及繼承系統表在卷可憑，是本院93年度訴字第2350
      號判決雖僅列Ｑ○○一人為原告，惟原告Ｒ○○○、Ｓ○
      ○、Ｔ○○、Ｕ○○四為羅阿興之繼承人，其仍為本院93
      年度訴字第2350號判決效力所及，僅本院前揭判決漏列Ｒ
      ○○○、Ｓ○○、Ｔ○○、Ｕ○○四人為共同原告應如何
      救濟之問題。
五、依行政訴訟法第107 條第1 項7 款、第10款、第104 條、民
    事訴訟法第95條、第78條、第85條第1 項前段，裁定如主文
    。
中    華    民    國    97    年     3    月   31     日
                    臺北高等行政法院第二庭
                              審判長法  官  徐瑞晃
                                    法  官  蕭惠芳
                                    法  官  畢乃俊
上為正本係照原本作成。
如不服本裁定，應於送達後10日內向本院提出抗告狀（須按他造
人數附繕本）。
中    華    民    國    97    年     3    月    31    日
                                    書記官  簡信滇


司法院資訊處製作；財團法人民間司法改革基金會備份。
